【裁判字號】    92,易,119
【裁判日期】    920408
【裁判案由】    賭博
【裁判全文】
臺灣臺南地方法院刑事判決                       九十二年度易字第一一九號
    公  訴  人  臺灣台南地方法院檢察署檢察官
    被      告  乙○○
右列被告因賭博案件，經檢察官聲請簡易判決處刑（九十一年度偵字第一二五三四號
），本院臺南簡易庭認不宜以簡易判決處刑，移由本院刑事庭改依通常程序審理，本
院判決如左：
    主  文
乙○○在公眾得出入之場所賭博財物，處罰金貳仟元，如易服勞役，以佰元折算壹
日。
    事  實
一、乙○○基於賭博之犯意，於民國九十一年六月十八日十五時許，在甲○○（另由
    本院審理判決）自任組頭經營六合彩賭博之台南市○區○○街一六六號，供簽賭
    之人得自由進出之公眾得出入之埸所，簽賭六合彩，賭博方法以於每星期二、四
    香港六合彩開獎號碼簽賭，計有港號二星、三星、四星等賭法，每支簽牌新台幣
    （下同）十元，簽中港號二星可得五百三十元，港號三星可得五千三百元，港號
    四星可得六萬五千元，若未簽中，簽牌之賭金歸甲○○所有。嗣乙○○簽注六合
    彩一萬一千元，因簽注中獎與否，與甲○○發生爭執，甲○○乃向警方報案，經
    警到場處理，始查悉上情，並扣得甲○○所有供簽賭用之簽注單三紙、帳冊一本
    等物。
二、案經台南市警察局第五分局報請台灣台南地方法院檢察署檢察官偵查終結，聲請
    簡易判決處刑。
    理  由
一、右揭犯罪事實，業據被告乙○○警訊供認不諱，核與同案被告甲○○供述情節相
    符。並有甲○○所有供簽賭用之簽注單三紙、帳冊一本扣案可佐。被告自白與事
    實相符，事證明確，犯行足可認定，應依法論科。
二、核被告乙○○所為，係犯刑法第二百六十六條第一項前段之賭博罪。爰審酌被告
    簽賭六合彩賭博，敗壞社會善良風俗，暨其犯罪之動機、目的、手段、犯罪後坦
    承犯行之態度等一切情狀，量處如主文所示之刑，並諭知易服勞役之折算標準。
    扣案之簽註單三張、帳冊一本，係屬甲○○所有，非當場賭博之器具與在賭檯或
    兌換籌碼處之財物，不另為沒收之諭知。
三、被告經合法傳喚無正當理由不到庭，本院認為應科罰金之案件，爰不待其陳述逕
    行判決，併予敘明。
據上論斷，應依刑事訴訟法第四百五十二條、第二百九十九條第一項前段、第三百零
六條，刑法第二百六十六條第一項前段、第四十二條第二項、罰金罰鍰提高標準條例
第一條前段、第二條，判決如主文。
本案經檢察官鄭深元到庭執行職務
中      華      民      國九十二      年    四    月    八      日
                                  臺灣臺南地方法院刑事第五庭
                                          法  官  蘇  清  水
右正本證明與原本無異。
如不服本判決，應於判決送達後十日內，向本院提出上訴狀。（應附繕本）
                                          書記官  陳  信  良
中      華      民      國      九十二      年    四    月    八    日
附錄法條：
中華民國刑法第二百六十六條
  在公共場所或公眾得出入之場所賭博財物者，處一千元以下罰金。但以供人暫時娛
  樂之物為賭者，不在此限。
  當場賭博之器具與在賭檯或兌換籌碼處之財物，不問屬於犯人與否，沒收之。


司法院資訊處製作；財團法人民間司法改革基金會備份。
